臺灣板橋地方法院民事裁定　　　　　　 100年度小上字第68號
上　訴　人　蘇榮霖
被　上訴人　羅　鳴
上列當事人間請求侵權行為損害賠償事件，上訴人對於中華民國
100 年7 月6 日本院板橋簡易庭100 年度板小字第1193號第一審
判決提起上訴，本院裁定如下：
    主  文
上訴駁回。
第二審訴訟費用新臺幣壹仟伍佰元由上訴人負擔。
    理  由
一、按對於小額程序第一審判決之上訴，非以其違背法令為理由
    ，不得為之，民事訴訟法第436 條之24第2 項定有明文；又
    前開上訴，其上訴狀內應記載上訴理由，並表明原判決所違
    背之法令及其具體內容，以及依訴訟資料可認為原判決有違
    背法令之具體事實，同法第436 條之25亦定有明文。是當事
    人以小額訴訟程序之第一審判決違背法令為理由提起上訴時
    ，就原判決如何不適用法規或適用法規不當，其上訴狀或理
    由書應有具體之指摘，並揭示該法規之條項或其內容，若係
    成文法以外之法則，應揭示該法則之旨趣，倘為司法院解釋
    或最高法院之判例，則應揭示該判解之字號或其內容，如依
    民事訴訟法第469 條第1 款至第5 款所列各款事由提起上訴
    者，其上訴狀或理由書應揭示合於該條款之事實；若小額訴
    訟程序上訴人之上訴狀或理由書未依上述方法為表明者，即
    難認已對原判決之違背法令有具體指摘，其上訴自難認為合
    法。
二、本件上訴意旨略以：被上訴人所有土地早年由被上訴人祖先
    賣給上訴人，雙方就該土地纏訟多年，被上訴人土地係多人
    共有而非全部為其所有，被上訴人竟以鐵鍊圍起以車位出租
    第三人，亦經政府明令不得私用，以影響上訴人之進出。而
    兩造於民國98年8 月5 日為停車問題發生爭執，二人互罵，
    上訴人對被上訴人以台語說「你廢人、你無效、年輕人無效
    啦」，這是向被上訴人說你不去工作，專程來臺北為區區之
    停車費對上訴人大小聲，上訴人才會說這些話，並無貶損被
    上訴人之意思，又非對被上訴人罵三字經，對被上訴人身體
    健康、名譽之人格權並無損害，何來公然侮辱，原審判決以
    上訴人公然侮辱，要賠償精神慰撫金新臺幣（下同）2 萬元
    ，實難令上訴人心服等語。
三、本件上訴人係對於小額訴訟程序之第一審判決提起上訴，就
    其上訴意旨所陳，原審判決已說明認定事實與得心證之依據
    ，且核其上訴理由，僅就原審取捨證據、認定事實之職權行
    使，指摘為不當，而就原審所為之論斷，則僅稱論斷違法等
    語，並未表明該判決所違背法令之具體內容，及依訴訟資料
    合於該違背法令之具體事實，且未陳明原判決如何不適用法
    規或適用法規不當，自難認其已合法表明上訴理由。揆諸首
    開說明，自不得謂已合法表明上訴理由。從而本件上訴，顯
    難認為合法，應予駁回。
四、本件第二審訴訟費用依民事訴訟法第436條之32第1項準用第
    436條之19條第1項規定，確定其數額為1,500元，應由上訴
    人負擔。
五、依民事訴訟法第436 條之32第2 項、第444 條第1 項前段、
    第95條、第78條、第436 條之32第1 項、第436 條之19第1
    項，裁定如主文。
中    華    民    國   100    年    9     月    8     日
                  民事第三庭    審判長法  官  陳財旺
                                      法  官  徐玉玲
                                      法  官  邱靜琪
以上正本係照原本作成。
本裁定不得抗告。
中    華    民    國   100    年    9     月    8     日
                                      書記官  鄭美莉